【裁判字號】    90,交易,526
【裁判日期】    900904
【裁判案由】    公共危險等
【裁判全文】
臺灣高雄地方法院刑事判決                          九十年度交易字第五二六號
    公  訴  人  臺灣高雄地方法院檢察署檢察官
    被      告  乙○○
右列被告因公共危險等案件，經檢察官提起公訴（九十年度偵字第一三四八四號），
本院判決如左：
    主  文
乙○○服用酒類，不能安全駕駛動力交通工具而駕駛，處罰金壹萬伍仟元，如易服勞
役，以參佰元折算壹日；又對於公務員依法執行職務時，施強暴，處有期徒刑陸月，
如易科罰金，以佰元折算壹日，均緩刑年。
    事  實
一、乙○○於民國九十年七月十六日下午二時許，在高雄縣岡山鎮某不詳名稱之檳榔
    攤飲用半瓶高梁酒後，已達於反應較慢、感覺減低、思考及個性行為均受影響改
    變，並影響控制與反應能力，而不能安全駕駛動力交通工具之狀態，仍貿然駕駛
    動力交通工具車牌號碼為Ｄ四─一三五二號自小貨車上路行駛，嗣於同日下午二
    時五十分許，途經高雄縣岡山鎮○○○路與成功路口時，與甲○○○駕駛之車牌
    號碼Ｄ八─八七二二號自小客車發生擦撞（甲○○○並未受傷），經高雄縣警察
    局岡山分局壽天派出所警員丙○○據報到場處理依法執行職務時，乙○○竟基於
    侮辱公務員及普通傷害之犯意，向警員丙○○揚言：「警察神氣什麼，幹！我才
    不信哩，你能拿我怎樣」等語當場辱罵執行公務之警員丙○○，復於丙○○依法
    欲將其帶回警局處理以執行職務時，與丙○○發生拉扯，以此強暴之方式妨害丙○○執行職務，並致丙○○右手無名指指甲斷裂當場血流如注（傷害部分未據告
    訴）；後經警對其施以酒精濃度測試，乙○○吐氣所含酒精成分已達每公升零點
    八五毫克，因而查獲右開乙○○所為公共危險之犯行。
二、案經高雄縣警察局岡山分局移送臺灣高雄地方法院檢察署檢察官偵查起訴。
    理  由
一、本件訊據被告乙○○對於右開事實坦承不諱；而就被告乙○○所為妨害公務罪及
    侮辱公務員罪部分，被告之自白核與證人即右揭到場處理之警員丙○○於本院審
    理期日時到院所之證述之情節相符，其此部分之自白應可信為真實；此外，復有
    惠生醫院診斷證明書、警員報告、高雄縣警察局道路交通事故調查報告表及照片
    四幀在卷可佐，被告所為妨害公務罪及侮辱公務員罪部分之犯行，已堪認定；至
    被告所為酒後不能安全駕駛仍駕駛動力交通工具而犯公共危險罪部分，被告於右
    開經警測試其吐氣所含酒精成分已達每公升零點八五毫克之事實，則有高雄縣警
    察局舉違反道路交通事件通知單及酒精濃度測試表各一份在卷可稽，按行為人飲
    酒後如其呼氣酒精濃度達於每公升零點二五毫克時，則有輕度協調功能降低之輕
    度中毒症狀，達於每公升零點五毫克時，即有反應較慢、感覺減低、影響駕駛之
    輕到中度之中毒症狀，如達於每公升零點七五毫克時，則會有思考改變、個性行
    為改變之輕到中度中毒症狀，此有行政院國軍退除役官兵輔導委員會台北榮民總
    醫院於八十八年八月五日（八八）北總內字第二六八六八號函告周知，且依醫學
    研究顯示，行為人飲酒後其呼氣中酒精濃度如已達於每公升零點四零毫克時，行
    為表現狀態有多話、感覺障礙，其肇事率為一般未飲酒者之六倍，達於零點五五
    毫克時，行為表現狀態有平衡感與障礙度升高，其肇事率為一般未飲酒者之十倍
    ，而被告乙○○測得其呼氣中之酒精濃度為每公升零點八五毫克，已如前述，佐
    以證人即與被告乙○○發生車輛擦撞之駕駛人甲○○○到院證稱：被告當時突然
    由車陣中左轉出來駛入我所行駛之車道，後來與我所駕駛之車輛發生擦撞，感覺
    上有喝醉，神智不是很清楚等語（見本院九十年八月二十八日審判筆錄），被告
    既有神智不清，且駕駛車輛偏離常軌之情形，足認被告案發當時已因服用酒類導
    致其反應變慢、感覺減低、思考及個性行為亦均受影響而改變，並影響控制與反
    應能力，而已達於不能安全駕駛動力交通工具之情狀。綜上所述，被告右揭犯罪
    事證明確，犯行已堪認定，依法應予論科。
二、核被告乙○○所為，係犯刑法刑法第一百八十五條之三之服用酒類，不能安全駕
    駛動力交通工具而駕駛罪、第一百四十條第一項侮辱公務員罪及第一百三十五條
    第一項之妨害公務罪。被告所犯侮辱公務員罪及妨害公務罪二罪，有方法結果之
    牽連關係，爰依刑法第五十五條之規定，從一重妨害公務罪處斷；至所犯服用酒
    類不能安全駕動力交通工具而駕駛罪與妨害公務罪二罪間，犯意各別，行為互異
    ，應予分論併罰。公訴人認被告所犯上開侮辱公務員罪及妨害公務罪二罪間，犯
    意各別，應予分論併罰，然此部分被告應係出於一妨害公務之牽連犯意為之，應
    有方法結果之牽連關係，公訴人此部分認應予分論併罰，恐有誤會，併此敘明。
    審酌酒精成分對人之意識能力具有不良影響，超量飲酒後會導致對週遭事務之辨
    識及反應能力較平常狀況薄弱，因而酒後駕車在道路上行駛，對一般往來之公眾
    及駕駛人自身皆具有高度危險性，被告明知上情，竟漠視自己安危，更枉顧公眾
    行之安全，於服用酒類，酒後呼氣酒精濃度已達每公升零點八五毫克，而已處於
    不能安全駕駛動力交通工具之狀態，猶駕駛車輛，並因而肇事，且對到場依法執
    行職務之警員施以侮辱，並以強暴之方式妨害警員執行職務，造成警員受有上開
    傷害，其漠視公權力之行徑情節非輕，惟念及其犯後已坦承犯行，且之前亦未曾
    有任何犯罪前科，有臺灣高等法院被告全國前案紀錄表一份在卷可憑，素行良好
    ，且被告雖駕車肇事，然並未造成其他駕駛人受有傷害，且其對警員所施強暴方
    式所造成警員所受之傷害亦非重，證人丙○○亦於本院庭訊時表明不願追究等一
    切情狀，分別量處如主文所示之刑及罰金，並分別諭知易科罰金及易服勞役之折
    算標準，以為警惕。又被告前未曾受有期徒刑以上刑之宣告，已如前述，因一時
    失慮，偶罹刑典，事後已坦承犯行，深具悔意，經此刑之宣告後，應知警惕而無
    再犯之虞，本院因認暫不執行其刑為當，予以宣告緩刑，用啟自新。
據上論斷，應依刑事訴訟法第二百九十九條第一項前段，刑法第一百八十五條之三、
第一百四十條第一項、第一百三十五條第一項、第四十一條第一項、第四十二第二項
、第七十四條第一款、第五十五條，罰金罰鍰提高標準條例第一條前段、第二條，判
決如主文。
本案經檢察官劉河山到庭執行職務。
中    華    民    國      九十    年      九      月        四        日
                                  臺灣高雄地方法院刑事第六庭
                                      法  官    李怡諄
右正本證明與原本無異。
如不服本判決，應於判決送達後十日內，向本院提出上訴狀。
                                      書記官    林慧君
中    華    民    國      九十      年      九      月      五      日
附錄本件論罪條文：
中華民國刑法第一百三十五條
 (妨害公務執行及職務強制罪)
對於公務員依法執行職務時，施強暴脅迫者，處三年以下有期徒刑、拘役
或三百元以下罰金。
意圖使公務員執行一定之職務或妨害其依法執行一定之職務或使公務員辭
職，而施強暴脅迫者，亦同。
犯前二項之罪，因而致公務員於死者，處無期徒刑或七年以上有期徒刑。
致重傷者，處三年以上、十年以下有期徒刑。
中華民國刑法第一百四十條
 (侮辱公務員公署罪)
於公務員依法執行職務時，當場侮辱，或對於其依法執行之職務公然侮辱
者，處六月以下有期徒刑、拘役或一百元以下罰金。
對於公署公然侮辱者亦同。
中華民國刑法第一百八十五條之三
服用毒品、麻醉藥品、酒類或其他相類之物，不能安全駕駛動力交通工具
而駕駛者，處一年以下有期徒刑、拘役或三萬元以下罰金。


司法院資訊處製作；財團法人民間司法改革基金會備份。
